【裁判字號】    97,訴,405
【裁判日期】    970505
【裁判案由】    毒品危害防制條例
【裁判全文】
臺灣板橋地方法院刑事判決              97年度訴字第405 號
公  訴  人  台灣板橋地方法院檢察署檢察官
被      告  甲○○
上列被告因違反毒品危害防制條例案件，經檢察官提起公訴（九
十七年度毒偵字第三０一號），被告於準備程序對被訴事實為有
罪之陳述，本院合議庭裁定由受命法官改依簡式審判程序獨任審
理，判決如下：
    主      文
甲○○施用第一級毒品，累犯，處有期徒刑玖月，扣案海洛因捌
包（合計驗餘淨重參點肆肆公克）沒收銷燬之，扣案分裝杓貳支
、分裝袋陸拾只等物均沒收。又施用第二級毒品，累犯，處有期
徒刑伍月。應執行有期徒刑壹年，扣案海洛因捌包（合計驗餘淨
重參點肆肆公克）沒收銷燬之，扣案分裝杓貳支、分裝袋陸拾只
等物均沒收。
    事      實
一、甲○○前曾於民國八十九年間，因施用毒品案件，經裁定送
    觀察、勒戒、強制戒治，於九十年五月二日執行完畢釋放。
    再於九十二年間，因施用毒品等案件，經台灣高等法院、台
    灣高雄地方法院先後判處有期徒刑十月、十一月確定，經接
    續執行，於九十五年九月二十九日縮刑期滿執行完畢。詎仍
    不知警惕，竟分別基於施用第一級毒品海洛因及第二級毒品
    甲基安非他命之犯意，於九十六年十二月二十四日某時許，
    在台北縣蘆洲市○○路「嘉年華汽車旅館」內，將少許海洛
    因粉末捲入香菸後，燃燒吸食施用海洛因一次；復將少許甲
    基安非他命放在玻璃球內以火燒烤使成煙霧後，吸食施用甲
    基安非他命一次。嗣於同日下午五時二十分許，在蘆洲市○
    ○路三五０號前為警查獲，扣得其持有預備供施用之海洛因
    八包（合計驗餘淨重三點四四公克）、其所有供分裝以施用
    海洛因所用之分裝杓二支、分裝袋六十只等物。經採集其尿
    液檢體送驗，結果呈海洛因代謝物嗎啡類、甲基安非他命陽
    性反應。
二、案經台北市政府警察局移送台灣板橋地方法院檢察署檢察官
    偵查起訴。
    理      由
一、本案被告甲○○所犯係死刑、無期徒刑、最輕本刑為三年以
    上有期徒刑以外之罪，且非高等法院管轄之第一審案件，其
    於準備程序中就被訴事實為有罪之陳述，經本院告知簡式審
    判程序之旨，並聽取公訴人、被告之意見後，經合議庭裁定
    由受命法官獨任進行簡式審判程序，合先敘明。
二、上揭事實，業據被告於本院審理時坦承不諱，並有上開海洛
    因、分裝袋、分裝杓等物扣案可證，且被告於九十六年十二
    月二十四日為警查獲後，經採集其尿液檢體送驗，結果確呈
    海洛因代謝物嗎啡類、甲基安非他命陽性反應，有台灣尖端
    先進生技醫藥股份有限公司濫用藥物尿液檢驗報告書、對照
    表、法務部調查局鑑定書等件附卷可憑，足證被告自白核與
    事實相符，堪以採信。查被告前曾於八十九年間因施用毒品
    案件，經裁定送觀察、勒戒、強制戒治在案，再於九十二年
    間，因施用毒品案件，經法院判刑確定，其於五年內再犯本
    案施用毒品，事證明確，其犯行洵堪認定。
三、核被告所為，係犯毒品危害防制條例第十條第一項之施用第
    一級毒品罪、第十條第二項之施用第二級毒品罪。至被告施
    用前後持有海洛因、甲基安非他命之低度行為，為其進而施
    用之高度行為所吸收，不另論罪。又被告所犯上開二罪，犯
    意各別，行為互殊，應予分論併罰。查被告有如前所述之前
    案紀錄，於九十五年九月二十九日縮刑期滿執行完畢，有台
    灣高等法院被告前案紀錄表在卷可稽，其於受徒刑之執行完
    畢後，五年以內故意再犯本案有期徒刑以上之罪，均為累犯
    ，俱應依刑法第四十七條第一項規定加重其刑。
四、爰審酌被告之素行不佳，經執行觀察、勒戒、強制戒治後仍
    未戒除吸毒惡習，施用毒品危害其個人身心健康，及犯罪後
    坦承犯行，態度尚屬良好等一切情狀，分別量處如主文所示
    之刑，並定其應執行之刑，以示懲儆。
五、扣案之海洛因八包（合計驗餘淨重三點四四公克），為被告
    持有供施用之第一級毒品，而本件海洛因為細微粉末，部分
    沾附於包裝袋上（見扣案照片），若欲完全析離，雖非不可
    能，但此舉對毒品危害防制政策之施行，並無特殊助益，且
    徒費執行之成本，故均併依毒品危害防制條例第十八條第一
    項前段規定宣告沒收銷燬之，以符執行之實際。另扣案之分
    裝杓二支、分裝袋六十只等物，為被告所有供分裝以施用海
    洛因犯罪所用之物，業據其供明在卷，爰依刑法第三十八條
    第一項第二款規定宣告沒收。至扣案白色粉末一包（驗餘淨
    重二百四十五點二八公克），經送內政部警政署刑事警察局
    鑑定結果，檢出蔗糖成分、未檢出甲基安非他命成分等情，
    有該局鑑定書附卷可稽，且無證據足認與本案有關，爰不另
    為沒收之諭知。
據上論斷，應依刑事訴訟法第二百七十三條之一第一項、第二百
九十九條第一項前段，毒品危害防制條例第十條第一項、第二項
、第十八條第一項前段，刑法第十一條前段、第四十七條第一項
、第五十一條第五款、第三十八條第一項第二款，判決如主文。
本案經檢察官彭聖斐到庭執行職務。
中    華    民    國    97    年    5     月    5     日
                  刑事第六庭  法  官  林鈺琅
以上正本證明與原本無異。
如不服本判決應於送達後10日內向本院提出上訴狀。
                              書記官  林蔚然
中    華    民    國    97    年    5     月    5     日
附錄本案論罪科刑法條全文：
毒品危害防制條例第十條：
  施用第一級毒品者，處六月以上五年以下有期徒刑。
  施用第二級毒品者，處三年以下有期徒刑。


司法院資訊處製作；財團法人民間司法改革基金會備份。
